臺灣高等法院刑事裁定
109年度聲字第968號
聲  請  人  
即  被  告  李雲凱



上列聲請人即被告因違反毒品危害防制條例案件（本院案號：10
8年度上訴字第3293號），聲請具保停止羈押，本院裁定如下：
    主  文
聲請駁回。
    理  由
一、聲請意旨略以：本件聲請人即被告（下稱被告）李雲凱違反
    毒品危害防制條例之販賣第二級毒品罪行，業於偵審中均自
    白犯行，亦供出上游，僅係因原審量刑過重而提起上訴。本
    案若須確保被告日後按期到庭接受審判或執行，被告願將住
    所遷移至新北市○○區○○路00巷0○0號（應係限制住居於該處
    之意），並自願定期至指定處所報到、限制出境、出海，且
    願意提出相當金額之保證金等，此足以證明被告無逃亡之虞
    。況被告既已坦承犯行，當無勾串證人或滅證之可能。另被
    告父親健康狀況不佳，原有腦中風、身體左側癱瘓等疾病，
    近期亦住院觀察中，爰依法聲請具保停止羈押。　
二、按被告及得為其輔佐人之人或辯護人，得隨時具保，向法院
    聲請停止羈押，刑事訴訟法第110條第1項定有明文。次按羈
    押之目的在於確保刑事偵查、審判程序之完成，及刑事執行
    之保全，或預防反覆實施特定犯罪。羈押之被告除有刑事訴
    訟法第114條各款所列情形之一，經具保聲請停止羈押，不
    得駁回外，其他犯罪經羈押之被告應否許可停止羈押，事實
    審法院本有斟酌訴訟進行程度及其他情事自由裁量之權（最
    高法院46年台抗字第6號判例及99年度台抗字第96號、第120
     號裁定意旨參照），故審酌被告有無羈押之必要，除被告
    犯罪嫌疑已屬重大外，自當基於訴訟進行程度、犯罪性質、
    犯罪實際情狀及其他一切情事，審慎斟酌有無上開保全或預
    防目的，依職權妥適裁量，俾能兼顧國家刑事追訴、刑罰權
    之順暢執行及人權保障。又關於案件在第三審上訴中之在押
    被告，其停止羈押之聲請，由原第二審法院裁定之，刑事訴
    訟法第121條第1項、第2項規定參照。
三、經查：
  ㈠被告違反毒品危害防制條例之販賣第二級毒品甲基安非他命
    案件，經本院訊問後，認其犯毒品危害防制條例第4條第2項
    之販賣第二級毒品罪，共4罪，經本院判處應執行有期徒刑6
    年6月，扣案用以各次販賣行為所用之IPHONE廠牌行動電話1
    支應沒收；另未扣案之各次販賣毒品犯罪所得亦應沒收，於
    全部或一部不能沒收或不宜執行沒收時，追徵其價額，足見
    其犯罪嫌疑重大，且所犯均為最輕本刑5年以上有期徒刑之
    罪，參諸經判處重刑者以逃匿方式規避審判程序進行及刑罰
    執行之可能性甚高，自有事實及相當理由認為被告有逃亡之
    虞，具有刑事訴訟法第101條第1項第3款之情形，非予羈押
    ，顯難進行審判，乃於民國109年3月2日裁定自同月5日起羈
    押3月。
  ㈡再者，有無羈押之必要性，得否具保、責付、限制住居而停
    止羈押，屬事實審法院得自由裁量、判斷之職權。衡諸被告
    已受重刑之諭知，逃匿以規避審判程序進行及刑罰執行之可
    能性甚高，若命具保、責付或限制住居等侵害較小之手段，
    均不足以確保審判或執行程序之順利進行。又審酌被告所犯
    違反毒品危害防制條例第4條第2項之販賣第二級毒品罪，共
    4罪，對國家社會之治安具有高度危害，權衡國家刑事司法
    權之有效行使及公共利益、被告人身自由之私益及防禦權受
    限制之程度，認對被告維持羈押處分尚屬適當、必要，合乎
    比例原則，猶無法以具保、限制住居、限制出境、出海或定
    期報到等替代，故依本案訴訟進度，仍有繼續羈押被告之必
    要。
  ㈢聲請意旨另主張父親身體狀況不佳，且其無勾串共犯或證人
    之虞云云，惟被告親人之身體狀況核非法院審酌是否具保停
    止羈押之事由，被告此等主張難認可採，另本院係認被告具
    有刑事訴訟法第101條第1項第3款之羈押事由，並非依據刑
    事訴訟法第101條第1項第2款「有事實足認為有湮滅、偽造
    、變造證據或勾串共犯或證人之虞者」作為羈押被告之事由
    ，故聲請意旨此部分主張，顯屬誤會。
四、綜上所述，本件被告仍有羈押之事由，並認有羈押之必要，
    復無刑事訴訟法第114條各款所列不得駁回停止羈押聲請之
    情形。從而，被告聲請具保停止羈押，無從准許，應予駁回
    。
據上論斷，應依刑事訴訟法第220條，裁定如主文。
中　　華　　民　　國　　109 　年　　3 　　月　　18　　日
                  刑事第十五庭  審判長法　官  劉興浪
                                      法　官  林怡秀
                                      法　官  古瑞君
以上正本證明與原本無異。
如不服本裁定，應於收受送達後五日內向本院提出抗告狀。
                                      書記官  林君縈
中　　華　　民　　國　　109 　年　　3 　　月　　19　　日